【裁判字號】    90,交上訴,707
【裁判日期】    900612
【裁判案由】    公共危險
【裁判全文】
臺灣高等法院臺南分院刑事判決            九十年度交上訴字第七０七號  Ｇ
      上  訴  人
      即  被  告  甲  ○  ○
右上訴人因公共危險案件，不服臺灣臺南地方法院九十年度交訴字第六十八號中華民
國九十年三月二十日第一審判決（起訴案號：臺灣臺南地方法院檢察署八十九年度偵
字第一三三二二號），提起上訴，本院判決如左：
      主      文
上訴駁回。
      事      實
甲○○曾於民國（下同）八十四年間犯竊盜罪，經本院判處有期徒刑五月，緩刑三年
，嗣緩刑撤銷，已於八十八年二月十六日執行完畢，猶不知悔改，復於八十九年十月
二日下午三時三十分，駕駛車牌ＳＹ─００九八號自用小客車，沿臺南市○○路○段
由北向南行駛，途經該路與一二三巷無號誌交岔路口時，本應注意轉彎車應暫停讓直
行車先行，且依當時天候晴，現場為無障礙、無缺陷之乾燥柏油路面，視距良好等一
切客觀情狀，亦無不能注意之情事，竟疏未注意及此即貿然右轉，致撞及另沿北安路
二段由南向北行駛至該路口，而由乙○○騎乘之車牌ＰＭＮ─八八一號重型機車，乙
○○因而人車倒地，並受有左前臂及左手挫傷等傷害（過失傷害部分業經乙○○撤回
告訴，未經檢察官起訴），詎其於肇事致乙○○受傷後，竟未採取任何救護處置，即
駕駛原車逕自逃逸，嗣經不詳姓名路人記下其車牌號碼告知乙○○，經報警始循線查
獲。案經臺南市警察局第三分局報請臺灣臺南地方法院檢察署檢察官偵查起訴。
      理      由
一、訊據上訴人即被告甲○○，固不諱言有於右揭時地駕車肇事，致被害人乙○○受
    傷後，未為任何處置即駕車離開現場之事實；惟矢口否認有何肇事逃逸之犯行，
    並辯稱：車禍事故發生後，其有下車問被害人乙○○未回應，且見被害人乙○○
    爬起來，因認被害人乙○○應該沒事，加以其趕著要送貨，始迅即離去，其並非
    蓄意肇事逃逸云云。然查被告右揭駕車肇事致被害人乙○○受傷後，如何不予置
    理迅即駕車逃逸之事實，已迭據被害人乙○○先後在警訊及偵查中時指訴不移，
    並有警員所製作之道路交通事故調查報告表一紙、現場暨車損照片八張、及行政
    院衛生署臺南醫院所出具之驗傷證明書一紙，存於警卷足稽。次考上開道路交通
    事故調查報告表所附之車禍現場圖說及照片顯示，車禍時值下午三時天色甚為明
    亮，被告之自用小客車與被害人乙○○騎乘之機車撞擊後，被告之自用小客車左
    後側車身凹陷嚴重，即被告在警訊中亦自承：「車子左後車身、車門與對方ＰＭ
    Ｎ─八八一號重型機車發生擦撞，留下刮凹痕跡」等語不虛，再參諸被害人乙○
    ○因本件車禍手臂受有多處擦傷，除有上開診斷證明書為憑外，復據被害人乙○
    ○在本院供稱伊當時手臂所受擦傷，別人可由外觀見之等語甚明，則苟被告於肇
    事後有停車下來查看聞問，焉有未發現被害人乙○○手臂受傷之理，足見被告嗣
    在審理中辯稱：其車未遭被害人乙○○擦壞，及其有下車詢問被害人乙○○云者
    ，顯屬事後畏罪避重就輕之飾詞，無足取信。另被害人乙○○嗣在本院改稱：被
    告當時有下車看及應該有講話云云，亦屬事後因過失傷害部分已和解，所故為迴
    護被告之詞，同無足取。綜上被告有於駕車肇事致人受傷後故為逃逸之事證，已
    至為明確，其犯行洵堪認定，應予依法論科。
二、核被告所為，係犯刑法第一百八十五條之四之駕駛動力交通工具肇事致人傷而逃
    逸罪。其曾有前開犯罪事實欄所載之犯罪前科，不惟已為其所自承，並有其刑案
    資料查註紀錄表在卷可佐，其於有期徒刑執行完畢後五年內再犯本罪，應依累犯
    規定加重其刑。原審本於同上之見解，適用刑法第一百八十五條之四、第四十七
    條規定，並審酌被告之素行、犯罪之動機、目的、方法、被害人所受損害、及其
    犯後態度等一切情狀，對其量處有期徒刑九月，以示懲儆。經核認事用法並無不
    合，量刑亦稱妥適。被告上訴意旨，或否認犯罪，或認量刑過重，指摘原判決不
    當，為無理由，應予駁回。
三、據上論斷，應依刑事訴訟法第三百六十八條，判決如主文。
本案經檢察官李傳來到庭執行職務。
中    華    民    國      九十      年      六      月        十二    日
                                  臺灣高等法院臺南分院刑事第二庭
                                      審判長法官  游    明    仁
                                            法官  蘇    重    信
                                            法官  林    永    茂
右正本證明與原本無異。
如不服本判決，應於判決送達後十日內向本院提出上訴狀，其未敘述理由者並應於提
出上訴狀後十日內向本院補提理由書（應附繕本)。
                                      法院書記官  楊    清    旺
中    華    民    國      九十      年      六      月        十三      日
附錄：本判決論罪科刑法條
中華民國刑法第一百八十五條之四
駕駛動力交通工具肇事，致人死傷而逃逸者，處六月以上五年以下有期徒刑。


司法院資訊處製作；財團法人民間司法改革基金會備份。
